【裁判字號】    95,聲,4705
【裁判日期】    951130
【裁判案由】    聲請定其應執行刑
【裁判全文】
臺灣高雄地方法院刑事裁定              95年度聲字第4705號
聲  請  人  臺灣高雄地方法院檢察署檢察官
受  刑  人  甲○○
上列聲請人因受刑人數罪併罰有2 裁判以上，聲請定其應執行之
刑（95年度執聲字2720第號），本院裁定如下：
    主  文
甲○○因賭博及公共危險等貳罪，所處各如附表二所載之刑，應
執行有期徒刑捌月，如易科罰金，以銀元參佰元即新台幣玖佰元
折算壹日。
    理  由
一、受刑人甲○○因賭博及竊盜等2 罪，經本院先後判處有期徒
    刑3月、6月（詳如附表二），均經分別確定在案。
二、按行為後法律有變更者，適用行為時之法律。但行為後之法
    律有利於行為人者，適用最有利於行為人之法律，刑法第2
    條第1 項定有明文。受刑人於裁判確定前所犯如附表二所示
    之二罪，均係於民國95年7 月1 日之前，而如附表一所示之
    刑法條文均經修正，並於95年7 月1 日施行。而修正後刑法
    第51條第5 款將多數有期徒刑定執行刑之上限提高為30年，
    修正後刑法第41條第1 項提高有期徒刑易科罰金之折算標準
    ，比較結果，修正後上開刑法規定均未較有利於行為人。依
    刑法第2 條第1 項前段之規定，仍應依修正前刑法，定其應
    執行之刑及易科罰金之適用與其折算標準。
三、經查，本件受刑人因於94年6 月9 日起至同年6 月14日止連
    續意圖營利聚眾賭博，經本院判處有期徒刑3 月，而於94年
    12月20日確定；另於92年9 月7 日下午5 時30分許，另犯肇
    事逃匿公共危險罪，經本院判處如有期徒刑6 月，並於95年
    10月17日確定在案，此有本院94年度易字第1598號刑事判決
    、95年度交簡字第1920號判決、臺灣高雄地方法院檢察署執
    行指揮書及臺灣高等法院被告前案紀錄表各1 份在卷可稽。
    是以受刑人所犯數罪，均在裁判確定前，且有2 以上之裁判
    同時存在，茲檢察官聲請定其應執行之刑，本院審核認其聲
    請為正當，爰定應執行之刑如主文所示。
四、依刑事訴訟法第477 條第1 項，刑法第2 條第1 項前段、第
    53條、修正前刑法第51條第5 款、第41條第1 項前段，刑法
    施行法第3 條之1 第3 項，現行法規所定貨幣單位折算新台
    幣條例第2條 ，裁定如主文。
中    華    民    國    95    年    11    月    30    日
                  刑事第十三庭  法  官  葉啟洲
以上正本證明與原本無異。
如不服本裁定，應於送達後5日內，向本院提出抗告狀。
中    華    民    國    95    年    12    月    1     日
                                書記官  蔡語珊
附表一：刑法修正施行後新舊法之比較適用
說明：一、【新法】：九十四年一月七日修正，同年二月二日
           公布，九十五年七月一日施行之刑法。
          【舊法】：九十四年一月七日修正，同年二月二日
           公布，九十五年七月一日施行前之刑法。
      二、【最高法院決議】：最高法院九十五年五月二十三
           日第八次刑事庭會議決議。
      三、【高院座談會決議】：臺灣高等法院暨所屬法院九
           因應新修正刑法施行座談會研討結果。
┌──┬──┬───────────┬──┬────────────┐
│編號│條號│新法                  │比較│理由                    │
│    │    ├───────────┤    │                        │
│    │    │舊法                  │結果│                        │
├──┼──┼───────────┼──┼────────────┤
│1   │41  │新條文                │    │(一) 舊法第四十一條第一項 │
│    │    │I 犯最重本刑為五年以 │    │   前段規定，犯最重本刑 │
│    │    │   下有期徒刑以下之刑 │    │   為五年以下有期徒刑以 │
│    │    │   之罪，而受六個月以 │    │   下之刑之罪，而受六個 │
│    │    │   下有期徒刑或拘役之 │    │   月以下有期徒刑或拘役 │
│    │    │   宣告者，得以新臺幣 │    │   之宣告，因身體、教育 │
│    │    │   一千元、二千元或三 │    │   、職業、家庭之關係或 │
│    │    │   千元折算一日，易科 │    │   其他正當事由，執行顯 │
│    │    │   罰金。但確因不執行 │    │   有困難者，得以一元以 │
│    │    │   所宣告之刑，難收矯 │    │   上三元以下折算一日， │
│    │    │   正之效，或難以維持 │    │   易科罰金（依罰金罰鍰 │
│    │    │   法秩序者，不在此限 │    │   提高標準條例廢止前第 │
│    │    │   。                 │    │   二條規定，就其原定數 │
│    │    │II 前項規定於數罪併罰 │    │   額提高為一百倍折算一 │
│    │    │   ，其應執行之刑未逾 │    │   日，即銀元一百、二百 │
│    │    │   六月者，亦適用之。 │    │   、三百元折算一日，換 │
│    │    │                      │    │   算成新台幣即三百、六 │
│    │    │                      │    │   百、九百元折算一日） │
│    │    ├───────────┼──┤   。修正後則提高為以新 │
│    │    │舊條文                │ˇ  │   台幣一千、二千、三千 │
│    │    │I 犯最重本刑為五年以 │    │   元折算一日，比較新舊 │
│    │    │   下有期徒刑以下之刑 │    │   法之適用結果，以修正 │
│    │    │   之罪，而受六個月以 │    │   前之規定，較有利於行 │
│    │    │   下有期徒刑或拘役之 │    │   為人，應新刑法第二條 │
│    │    │   宣告，因身體、教育 │    │   第一項之規定，應適用 │
│    │    │   、職業、家庭之關係 │    │   修正前之規定。（最高 │
│    │    │   或其他正當事由，執 │    │   法院決議第三點(一)參照 │
│    │    │   行顯有困難者，得以 │    │   ）。                 │
│    │    │   一元以上三元以下折 │    │(二) 新法施行前犯併合處罰 │
│    │    │   算一日，易科罰金。 │    │   數罪中之一罪，且該數 │
│    │    │   但確因不執行所宣告 │    │   罪均該當刑法第四十一 │
│    │    │   之刑，難收矯正之效 │    │   條第一項得易科罰金之 │
│    │    │   ，或難以維持法秩序 │    │   規定者，其新舊法之適 │
│    │    │   ，不在此限。       │    │   用：                 │
│    │    │Π 併合處罰之數罪，均 │    │   新刑法施行法第三條之 │
│    │    │   有前項情形，其應執 │    │   一第三項規定，於九十 │
│    │    │   行之刑逾六月者，亦 │    │   四年七月一日刑法修正 │
│    │    │   同。               │    │   施行前犯併合處罰數罪 │
│    │    │                      │    │   中之一罪，且該數罪均 │
│    │    │                      │    │   符合第四十一條第一項 │
│    │    │                      │    │   得易科罰金之規定者， │
│    │    │                      │    │   適用九十年一月四日修 │
│    │    │                      │    │   正之刑法第四十一條第 │
│    │    │                      │    │   二項規定，即適用舊法 │
│    │    │                      │    │   第四十一條第二項之規 │
│    │    │                      │    │   定（即應執行之刑逾六 │
│    │    │                      │    │   月者，應得易科罰金） │
│    │    │                      │    │   ，以利受刑人。       │
├──┼──┼───────────┼──┼────────────┤
│2   │51  │新條文                │    │新法第五十一條第五款提  │
│    │  │宣告多數有期徒刑者，於│    │高多數有期徒刑合併應執  │
│    │    │各刑中之最長期以上，各│    │行之刑不得逾三十年，新  │
│    │    │刑合併之刑期以下，定其│    │法施行後，因新法修正後  │
│    │    │刑期。但不得逾三十年。│    │提高合併應執行之最高度  │
│    │    ├───────────┼──┤刑期，較舊法規定，對行  │
│    │    │舊條文                │ˇ  │為人更為不利，雖非關於  │
│    │    │宣告多數有期徒刑者，於│    │罪刑之變更，惟定執行刑  │
│    │    │各刑中之最長期以上，各│    │為科刑事項，影響及行為  │
│    │    │刑合併之刑期以下，定其│    │人刑罰之法律效果，屬刑  │
│    │    │刑期。但不得逾二十年。│    │法第二條第一項之法律變  │
│    │    │                      │    │更，新法第五十一條第五  │
│    │    │                      │    │款對行為人不利，應依新  │
│    │    │                      │    │法第二條第一項，適用最  │
│    │    │                      │    │有利於行為人之法律，即  │
│    │    │                      │    │行為時之舊法；裁判確定  │
│    │    │                      │    │前犯數罪，其中一罪在新  │
│    │    │                      │    │法施行前者，亦同（最高  │
│    │    │                      │    │法院決議第五點(一)，高院  │
│    │    │                      │    │座談會決議第二之八則）  │
│    │    │                      │    │                        │
└──┴──┴───────────┴──┴────────────┘


司法院資訊處製作；財團法人民間司法改革基金會備份。
